臺灣板橋地方法院刑事判決　　　　　　　 96年度易字第123號
公　訴　人　臺灣板橋地方法院檢察署檢察官
被　　　告　己○○
上列被告因竊盜等案件，經檢察官提起公訴（95年度偵字第2807
0 號），本院裁定改依簡式審判程序審理，判決如下：
    主  文
己○○竊盜，處有期徒刑肆月，扣案之鑰匙壹支沒收；又竊盜，
處拘役貳拾日，如易科罰金，以新臺幣壹仟元折算壹日；又竊盜
，處有期徒刑肆月，扣案之鑰匙壹支沒收；又竊盜，處拘役貳拾
日，如易科罰金，以新臺幣壹仟元折算壹日。應執行有期徒刑柒
月，拘役拾日，拘役部分如易科罰金，以新臺幣壹仟元折算壹
日，扣案之鑰匙壹支沒收。
    事  實
一、己○○因一時經濟困頓，竟意圖為自己不法之所有，先後於
    下列時地分別為竊盜犯行：
    (一)於民國95年11月27日凌晨3 時許，在臺北市○○路○ 段附
      近，以自備之鑰匙，竊取丁○○所有之車牌號碼REP-158
      號輕型機車1 部，得手後於同年月29日許在臺北縣新店市
      提供予知情之戊○○騎乘，戊○○並將其所有之車牌號碼
      QSS-315 號車牌懸掛於上開機車上以供其代步使用（被告
      戊○○涉犯收受贓物罪部分，由本院另行審結）。
    (二)於95年11月27日下午7 時50分許，在臺北縣中和市○○街
      355 號乙○○所經營之民安自助洗衣店內，竊取其所有之
      男工作長褲2 件。
    (三)於95年11月28日凌晨1 時許，在臺北縣中和市華夏工專門
      前，復以前開自備之鑰匙，竊取甲○○所有車牌號碼INT-
      798號重型機車1 部。
    (四)於95 年11月29日12時40分許，在臺北縣中和市○○路131
      號中興自助洗衣店，竊取丙○○所有置於店內洗滌之床罩
      及被單1 組。
    嗣於95年11月30日下午9 時許，己○○騎乘上開失竊之車牌
    號碼INT-798 號重型機車，行經臺北縣中和市○○街41巷口
    時，為警查獲，並扣得己○○所有持以行竊機車之鑰匙1 把
    。
二、案經乙○○、丙○○訴由臺北縣政府警察局中和分局報請臺
    灣板橋地方法院檢察署檢察官偵查起訴。本院於準備程序進
    行中，被告就被訴事實為有罪之陳述，經告知簡式審判程序
    之旨，並聽取公訴人、被告之意見後，由本院合議庭裁定由
    受命法官獨任進行簡式審判程序。
    理  由
一、訊據被告己○○對於上揭時地竊取上開機車二輛及衣物、床
    單等事實均供承不諱，核與同案被告戊○○於偵查中之自白
    相符，亦核與證人即被害人丁○○、甲○○、乙○○及丙○○於警詢時所證述之情節相符；並有洗衣店之監視器錄影帶
    翻拍照片9 幀附卷可按，並經本院當庭提示前開照片供被告
    己○○閱覽後，被告自承照片中之人確係其本人無誤；此外
    ，亦有臺北縣政府警察局車輛協尋電腦輸入單、車輛車牌失
    竊作業- 查獲車輛認可資料各1 份、及贓物認領保管單4 紙
    附卷可稽；及被告所有持以竊取上開機車2 部之鑰匙1 支扣
    案可資佐證。綜上調查證據結果，堪認被告前揭自白與事實
    相符，本件事證明確，被告前開四次竊盜犯行均堪予認定。
二、核被告己○○四次意圖為自己不之所有，而竊取他人之財物
    ，所為均係犯刑法第320 條第1 項竊盜罪。爰審酌被告犯罪
    動機係因一時經濟困頓，且有女兒須撫養，始誤入歧途，為
    此四次竊盜犯行；其犯罪之目的、手段固均非可取，惟其至
    洗衣店竊取他人衣物、床罩、被單供自己或家人使用，該等
    財物價值非高，所生危害尚非甚鉅，且被告犯罪後坦承犯行
    ，態度良好等一切情狀，分別量處如主文所示之刑，並定其
    應執行刑，併就判處拘役部分諭知易科罰金之折算標準，以
    資懲儆。扣案之機車鑰匙1 支，係被告所有供竊取前開機車
    二部所用之物，業據被告自承在卷，爰依刑法第38條第1 項
    第2 款規定沒收之。至檢察官認被告己○○除涉犯上開4 次
    竊盜罪嫌外，前於95年9 月、11月間另涉多起竊盜案件，仍
    不思改過遷善，不斷再犯竊盜案件，足見有竊盜犯罪之習慣
    ，建請求處有期徒刑1 年，並依竊盜犯贓物犯保安處分條例
    第3 條第1 項第1 款之規定，併予諭知應於刑之執行前令入
    勞動場所強制工作，以期矯正云云；惟本院認被告所為竊盜
    犯行均集中於95年9 月之後，顯見被告辯稱其係因近來經濟
    陷入困境，無以維生，且欲撫養女兒，迫於生活始為竊盜犯
    行等語，尚非無憑；核其情狀於受刑之制裁後，應足生警惕
    效果，而達刑罰之教化功能，檢察官具體求處有期徒刑1 年
    及強制工作，尚稍嫌過重，併此敘明。
據上論斷，應依刑事訴訟法第273 條之1 第1 項、第299 條第1
項前段，刑法第320 條第1 項、第51條第5 款、第6 款、第41條
第1 項前段、第38條第1 項第2 款，刑法施行法第1 條之1 第1
項、第2項，判決如主文。
本案經檢察官張誌洋到庭執行職務。
中　　華　　民　　國　　96　　年　　2 　　月　　16　　日
                  刑事第五庭    法　官  許映鈞
以上正本證明與原本無異
如不服本判決應於送達後10日內向本院提出上訴狀
                                書記官　范煥堂
中　　華　　民　　國　　96　　年　　2 　　月　　16　　日
附錄本案論罪科刑法條全文：
刑法第 320條第1項：
意圖為自己或第三人不法之所有，而竊取他人之動產者，為竊盜
罪，處5年以下有期徒刑、拘役或500元以下罰金。
